【裁判字號】    90,易,323
【裁判日期】    900330
【裁判案由】    贓物
【裁判全文】
臺灣屏東地方法院刑事判決                            九十年度易字第三二三號
    公  訴  人  臺灣屏東地方法院檢察署檢察官
    被      告  甲○○
    被      告  丙○○
右列被告因贓物案件，經檢察官提起公訴（九十年度偵字第四九一號），本院判決如
左：
    主  文
甲○○收受贓物，累犯，處有期徒刑肆月，如易科罰金以參佰元折算壹日。
丙○○故買贓物，處拘役肆拾日，如易科罰金以參佰元折算壹日。
    事  實
一、甲○○曾於民國（下同）八十五年間因竊盜案件經臺灣高等法院高雄分院判處有
    期徒刑十月確定，於八十七年八月二十日執行完畢。猶不知悔改，復明知車號Ｗ
    Ｄ－四五二五號自小貨車係贓車（該車係乙○○所有於民國八十八年七月二十八
    日在屏東市○○路為不詳姓名之人所竊），仍於不詳時間、地點向不詳姓名之人
    收受；丙○○亦明知上揭車係來路不明之贓物，仍於八十八年八月間於屏東縣高
    樹鄉○○路六十八號家中以新臺幣（下同）二萬二千元向甲○○加以買受而持有
    （牌照巳拆卸），並以該車代步或載貨，嗣於民國九十年一月十三日九時四十分
    許，在屏東縣高樹鄉○○路旁為警查獲。
二、案經屏東縣警察局里港分局報告臺灣屏東地方法院檢察署檢察官偵查起訴。
    理  由
一、訊據被告甲○○、丙○○對前揭犯行均矢口否認，甲○○辯稱：伊無售該車予丙
    ○○且與丙○○無往來云云。丙○○辯稱：不知上揭車係贓物云云。經查：
  （一）被告甲○○部分：
    （１）被告甲○○持有該贓車出售予丙○○，己據丙○○於警、偵訊中供述明白
          ，經本院隔離訊問丙○○、溫瑞香，彼二人所述甲○○交車及丙○○文款
          之時、地、情形相符。且被告亦自承與同案被告丙○○無過節，參以同案
          被告丙○○與之被告係鄰居，而供述被告犯行亦無解己身犯行，當無挾怨
          誣陷之理。
    （２）被告甲○○素行不佳，長年在監，僅間隙出監在外，有人犯在監查報表附
          卷足稽，丙○○供稱向其買車之時間，恰出監未久，而其在監情形，實非
          外人所能知悉，足見丙○○等所述尚非杜撰之詞。
  （二）被告丙○○部分：
    （１）被告鐘亮國自承知悉甲○○長年在監等語，是被告知悉甲○○素行非端，
          且係鄰居，與之買賣無牌車輛，豈會如此不知戒慎？
    （２）買賣汽車，衡情自會索取行車執照及其他車輛文件以辦理過戶，遺失亦得
          申請補發，被告既有駕照能駕駛車輛，即應有該常識輕易查知該車係贓物
          ，何以不為？
    （３）況上揭車價值不菲，未過戶如何保障其權利？原車主尚需繳付牌照稅、燃
          料稅，正常出售者豈有不速予過戶之理？足資證明被告丙○○係明知該車
          為來路不明之贓車。
    綜據前述，核被告二人所辯，均係卸責之詞，要不足採信，此外，有被害人乙○
    ○陳述被竊情形及贓物認領收據附卷足稽，事證明確，被告二人犯行可資認定。
二、核被告甲○○所為，係犯刑法第三百四十九條第一項之收受贓物罪。被告丙○○
    所為，係犯刑法第三百四十九條第二項之故買贓物罪。被告甲○○曾因竊盜案件
    經法院判處有期徒刑十月確定，於民國八十七年八月二十日執行完畢，五年內再
    犯本件有期徒刑以上之罪，為累犯，應加重其刑。茲審酌被告二人犯罪之動機、
    目的、方法、所受利益、對被害人造成之損害及彼等犯後態度等情形，爰各量處
    如主文所示之刑。又刑法第四十一條第一項業於九十年一月十日修正公布，同年
    月十二日生效，其修正後規定為：「犯最重本刑為五年以下有期徒刑之刑之罪，
    而受六個月以下有期徒刑或拘役之宣告者，因身體、教育、職業、家庭之關係或
    其他正當事由，執行顯有困難者，得以一元以上三元以下折算一日，易科罰金。
    但確因不執行所宣告之刑，難收矯正之效，或難以維持法秩序者，不在此限。」
    比較新舊法之規定，新法較修正前之舊法為廣，變更後之新法對被告甲○○雖不
    生影響，但對被告鐘亮國則較有利，依刑法第二條第一項前段規定，本件自應適
    用裁判時之法律，爰就甲○○所處有期徒刑肆月；丙○○所處拘役肆拾日部分，
    分別諭知易科罰金之折算標準。
三、據上論斷，應依刑事訴訟法第二百九十九條第一項前段，刑法第三百四十九條第
    一項、第二項、第四十七條、第二條第一項前段、第四十一條第一項前段，罰金
    罰鍰提高準條例第一條前段、第二條，判決如主文。
中      華      民      國      九十      年      三    月    三十      日
          臺灣屏東地方法院刑事第一庭
                                          法  官    夏金郎
右正本證明與原本無異。
對於本判決如有不服應於收受送達後十日內向本院提出上訴書狀上訴於台灣高等法院
高雄分院並按他造當事人之人數附具繕本。
                                          書記官   謝博興
中      華      民      國      九十      年      三    月    三十      日
附錄論罪法條：
刑法第三百四十九條第一項、第二項：
收受贓物者，處三年以下有期徒刑、拘役或五百元以下罰金。
搬運、寄藏、故買贓物或為擔保者，處五年以下有期徒刑、拘役或科或併科一千元以
下罰金。


司法院資訊處製作；財團法人民間司法改革基金會備份。
